【裁判字號】    94,訴,606
【裁判日期】    950818
【裁判案由】    分割共有物
【裁判全文】
臺灣彰化地方法院民事判決  94年度訴字第606號
原      告  天○○
                      號
訴訟代理人  楊振芳律師
            辛○○
被      告  Ｃ○○
訴訟代理人  庚○○
被      告  Ｗ○
            ｊ○○
            Ａ○○
            戊○○
            酉○○
            乙○○
兼上列一人
訴訟代理人  丙○○    住花蓮縣.
被      告  Ｂ○○    住花蓮市.
兼上列八人
訴訟代理人  丁○○    住花蓮縣.
被      告  Ｖ○○    住花蓮縣.
            Ｕ○○    住花蓮縣.
                      現應為.
            丑○○    住花蓮縣.
            己○○    住花蓮縣.
                      號
            卯○○    住花蓮縣.
            地○○    住花蓮縣.
            ｃ○○    住彰化縣.
                      號
            ｇ○○○  住屏東縣.
            ｄ○○    住同上
            ｆ○○    住同上
            ｅ○○    住同上
            Ｌ○○    住花蓮縣.
            Ｎ○○    住花蓮縣.
            Ｍ○○    住花蓮縣.
            Ｉ○○    住花蓮縣.
            Ｊ○○    住花蓮縣.
            ｂ○○    住台東市.
            ａ○○    住桃園縣.
            Ｚ○○    住台東市.
            Ｘ○○    住台東市.
            Ｙ○○    住台東市.
            黃○○○  住台東市.
                      號
            寅○○    住同上
            宇○○    住台東市.
            未○○    住台東市.
            午○○    住台東縣.
                      號
            Ｇ○○    住同上
            Ｆ○○    住彰化縣.
                      號
兼上列一人
訴訟代理人  Ｅ○○    住彰化縣.
被      告  財政部國有財產局台灣中區辦事處彰化分處（即吳
            水池之遺產管理人）
                      設彰化縣.
法定代理人  鄭俊杰    住同上
訴訟代理人  ｈ○○    住同上
被      告  Ｐ○○    住台北市○○區○○路2段181巷16號
            子○○    住台北縣板橋市○○路○段168號13樓
            申○○    住彰化縣.
            ｉ○○    住彰化縣.
訴訟代理人  Ｄ○○    住同上
被      告  Ｏ○      住台北縣三重市○○里○○路100巷1弄
                      4之3號.
            甲○○    住台中縣.
            巳○○    住彰化縣.
            辰○○    住同上
兼上列四人
訴訟代理人  亥○○    住彰化縣.
                      號
兼上列五人
訴訟代理人  壬○○    住彰化縣.
被      告  Ｋ○○    住高雄縣.
            Ｈ○○    住彰化縣.
                      號
            癸○○    住彰化縣.
            Ｓ○○    住台北市○○區○○路115巷15號2樓
兼上列二人
訴訟代理人  戌○○    住彰化市.
被      告  宙○○    住彰化縣.
                      號
            玄○○    住同上
兼上列二人
訴訟代理人  Ｑ○○    住台中市.
被      告  Ｔ○○    住台北縣樹林鎮○○路390巷21之3號5
                      樓
            Ｒ○○    住彰化縣.
            ｋ○○○  住台北縣新莊市○○里○○街103號2樓
上列當事人間請求分割共有物事件，本院於民國95年8 月4 日言
詞辯論終結，判決如下：
    主  文
被告Ｗ○、ｊ○○、Ａ○○、戊○○、酉○○、乙○○、丙○○
、Ｂ○○、丁○○應就被繼承人吳能通所遺坐落彰化縣埤頭鄉○○段一七六地號、地目建、面積二五二二平方公尺之土地，應有
部分五二０分之四辦理繼承登記。
被告Ｖ○○、Ｕ○○、丑○○、己○○、卯○○、地○○、ｃ○○、ｇ○○○、ｄ○○、ｆ○○、ｅ○○、Ｌ○○、Ｎ○○、Ｍ
○○、Ｉ○○、Ｊ○○、ｂ○○、ａ○○、Ｚ○○、Ｘ○○、Ｙ
○○、吳施素真、寅○○、宇○○、未○○、午○○、Ｇ○○應
就被繼承人吳岸所遺坐落彰化縣埤頭鄉○○段一七六地號、地目
建、面積二五二二平方公尺之土地，應有部分五二０分之三辦理
繼承登記。
兩造共有坐落彰化縣埤頭鄉○○段一七六地號、地目建、面積二
五二二平方公尺之土地分割為如附圖甲即彰化縣北斗地政事務所
民國九十五年四月十一日土地複丈成果圖所示。
訴訟費用由兩造按原應有部分比例（如附表所示）各自負擔。
    事實及理由
甲、程序方面：
一、按訴狀送達後，原告不得將原訴變更或追加他訴。但擴張或
    減縮應受判決事項之聲明，不在此限，民事訴訟法第255 條
    第1 項第3 款定有明文。又按原告於判決確定前，得撤回訴
    之全部或一部。但被告已為本案之言詞辯論者，應得其同意
    ，民事訴訟法第262 條第1 項亦定有明文。原告起訴訴之聲
    明第2 項原求為判決：被告Ｖ○○、Ｕ○○、丑○○、己○○、卯○○、吳登財、地○○、ｃ○○、ｇ○○○、ｄ○○
    、ｆ○○、ｅ○○、Ｌ○○、Ｎ○○、Ｍ○○、Ｉ○○、Ｊ
    ○○、ｂ○○、ａ○○、Ｚ○○、Ｘ○○、Ｙ○○、吳施素
    真、寅○○、宇○○、未○○、午○○、Ｇ○○應就被繼承
    人吳岸所遺坐落彰化縣埤頭鄉○○段176 地號、地目建、面
    積2,522 平方公尺土地（下稱系爭土地），應有部分520 之
    4 辦理繼承登記；訴之聲明第3 項原求為判決：被告陳好勸
    、Ｒ○○、吳聰文、吳文傑應就被繼承人吳雖邊所遺系爭土
    地，應有部分520 之22辦理繼承登記。嗣因吳登財先於其父
    吳玉書死亡，且吳登財未婚、無子女，故無權再轉繼承其父
    吳玉書繼承吳岸之系爭土地應有部分之遺產；另吳雖邊所遺
    系爭土地應有部分520 分之22業由被告Ｒ○○單獨繼承取得
    ，並辦理分割登記在案，有戶籍謄本及土地登記謄本在卷可
    稽，故撤回對尚未為本案言詞辯論之被告吳登財、陳好勸、
    吳聰文、吳文傑之起訴，並撤回上開訴之聲明第3 項，將訴
    之聲明第2 項變更為：被告Ｖ○○、Ｕ○○、丑○○、己○○、卯○○、地○○、ｃ○○、ｇ○○○、ｄ○○、ｆ○○
    、ｅ○○、Ｌ○○、Ｎ○○、Ｍ○○、Ｉ○○、Ｊ○○、ｂ
    ○○、ａ○○、Ｚ○○、Ｘ○○、Ｙ○○、吳施素真、寅○○、宇○○、未○○、午○○、Ｇ○○（下稱被告Ｖ○○等
    27人）應就被繼承人吳岸所遺系爭土地，應有部分520 之4
    辦理繼承登記，核屬減縮應受判決事項之聲明及撤回部分起
    訴，與首揭規定相符，應予准許，合先敘明。
二、被告Ｃ○○、Ｗ○、ｊ○○、Ａ○○、戊○○、酉○○、乙○○、丙○○、Ｂ○○、丁○○、Ｖ○○、Ｕ○○、丑○○
    、己○○、卯○○、地○○、ｃ○○、ｇ○○○、ｄ○○、
    ｆ○○、ｅ○○、Ｌ○○、Ｎ○○、Ｍ○○、Ｉ○○、Ｊ○○、ｂ○○、ａ○○、Ｚ○○、Ｘ○○、Ｙ○○、吳施素真
    、寅○○、宇○○、未○○、午○○、Ｇ○○、Ｆ○○、Ｅ
    ○○、Ｐ○○、子○○、申○○、ｉ○○、Ｋ○○、Ｒ○○
    經合法通知，均未於最後言詞辯論期日到場，核無民事訴訟
    法第386 條各款所列情形，爰依原告之聲請，由其一造辯論
    而為判決。
乙、實體方面：
一、原告主張：系爭土地為原告，被告Ｗ○、ｊ○○、Ａ○○、
    戊○○、酉○○、乙○○、丙○○、Ｂ○○、丁○○（下稱
    被告Ｗ○等9 人）之被繼承人吳能通，被告Ｖ○○等27人之
    被繼承人吳岸及其餘被告共有，嗣吳能通於民國45年5 月5
    日死亡、吳岸於35年7 月1 日死亡，其繼承人分別為被告Ｗ
    ○等9 人、被告Ｖ○○等27人，渠等雖未辦理繼承登記，惟
    依民法第75 9條規定，系爭土地已分別由被告Ｗ○等9 人、
    被告Ｖ○○等27人繼承取得，爰依上開規定請求渠等辦理繼
    承登記。又系爭土地原共有人吳水池亦已於45年12月26日死
    亡，其繼承人有無不明，原告已聲請本院以94年度財管字第
    17號民事裁定指定被告國有財產局台灣中區辦事處彰化分處
    （下稱被告國有財產局彰化分處）為其遺產管理人。系爭土
    地兩造應有部分比例如附表所示，兩造就系爭土地並無因物
    之使用目的不能分割之情事，亦未有不分割之協議，屢經協
    調分割，均無法解決，爰依民法第823 條、第824 條規定請
    求裁判分割，分割方法則同意被告Ｈ○○、宙○○、玄○○
    、Ｑ○○、Ｒ○○（下稱被告Ｈ○○等5 人）所提如附圖甲
    即彰化縣北斗地政事務所95年4 月11日土地複丈成果圖所示
    分割方案等語。並聲明：如主文所示。
二、被告之聲明及陳述：
（一）被告Ｈ○○等5 人陳稱：同意分割，並請求依附圖甲所示
      方案分割等語。並聲明：兩造共有系爭土地請求分割為如
      附圖甲所示方案。
（二）被告國有財產局彰化分處、Ｏ○、壬○○、甲○○、巳○○、辰○○、亥○○、癸○○、Ｓ○○、戌○○、Ｔ○○
      均陳稱：同意分割，並同意如附圖甲所示分割方案等語，
      惟未為任何聲明。
（三）被告ｋ○○○則以：同意分割，惟不同意如附圖甲所示分
      割方案分割，因不願分在該方案之位置等語。並聲明：兩
      造共有系爭土地請求分割為如附圖乙所示方案。
（四）被告Ｃ○○、Ｗ○等9 人、ｄ○○、ｆ○○、ｅ○○、Ｆ
      ○○、Ｐ○○、申○○、ｉ○○、Ｅ○○、Ｋ○○、Ｒ○○於最後言詞辯論期日未到場，據渠等以前辯論陳述如下
      ：
    (一)被告Ｃ○○、Ｆ○○、Ｅ○○、Ｋ○○、Ｒ○○、ｉ○○
      部分：同意分割，並同意如附圖甲所示分割方案等語。
    (二)被告Ｗ○等9 人、ｄ○○、ｆ○○、ｅ○○、Ｐ○○部分
      ：同意分割等語。
    (三)被告申○○部分：同意分割，對如附圖甲所示分割方案，
      因其應有部分僅一些，故不計較分配位置等語。
    (四)惟上開被告均未為任何聲明。
（五）被告Ｖ○○、Ｕ○○、丑○○、己○○、卯○○、地○○
      、ｃ○○、ｇ○○○、Ｌ○○、Ｎ○○、Ｍ○○、Ｉ○○
      、Ｊ○○、ｂ○○、ａ○○、Ｚ○○、Ｘ○○、Ｙ○○、
      吳施素真、寅○○、宇○○、未○○、午○○、Ｇ○○、
      子○○經合法通知，均未於言詞辯論期日到場，亦未提出
      書狀作何聲明或陳述。
三、兩造不爭執之事項：
（一）系爭土地為兩造共有，應有部分比例如附表所示。
（二）對系爭土地土地登記謄本、地籍圖謄本及彰化縣北斗地政
      事務所94年9 月20日土地複丈成果圖真正不為爭執。
四、得心證之理由：
（一）按各共有人，得隨時請求分割共有物。共有物之分割方法
      ，不能協議決定者，法院得因任何共有人之聲請，命以原
      物分配於各共有人，民法第823 條第1 項及第824 條第2
      項分別定有明文。本件原告主張系爭土地為兩造所共有，
      應有部分比例如附表所示，兩造間就系爭土地並未訂有不
      分割之特約，亦未因物之使用目的而有不能分割之情形，
      屢經協調分割，均無法解決之事實，已據其提出土地登記
      謄本及地籍圖謄本各乙件為憑，核屬相符，亦為到庭之被
      告所不爭執，原告此部分之主張自堪信為真實。
（二）次按因繼承、強制執行、公用徵收或法院之判決，於登記
      前已取得不動產物權者，非經登記，不得處分其物權，民
      法第759 條著有規定。又分割共有物，性質上為處分行為
      ，依民法第759 條規定，共有不動產之共有人中有人死亡
      時，於其繼承人未為繼承登記以前，固不得分割共有物。
      惟上訴人如於本件訴訟中，請求死亡共有人之繼承人辦理
      繼承登記，並合併對繼承人及其餘共有人為分割共有物之
      請求，不但符合訴訟經濟原則，抑與民法第759 條及強制
      執行法第130 條規定之旨趣無違（最高法院69年台上字第
      1012號判例意旨參照）。經查：系爭土地共有人吳能通、
      吳岸先後於94年7 月14日起訴前之45年5 月5 日、35年7
      月1 日死亡，被告Ｗ○等9 人、被告Ｖ○○等27人分別為
      其等法定繼承人，迄未辦理繼承登記，有土地登記謄本、
      被繼承人吳能通及吳岸繼承系統表、戶籍謄本在卷可稽，
      足認屬實，則原告起訴請求分割系爭土地同時，併請求共
      有人吳能通之繼承人即被告Ｗ○等9 人就吳能通遺有系爭
      土地應有部分520 分之4 及共有人吳岸之繼承人即被告Ｖ
      ○○等27人就吳岸遺有系爭土地應有部分520 分之3 辦理
      繼承登記，尚無不合，應准許之。
（三）查系爭土地為建地，地勢平坦，呈南北走向長條形，南側
      臨不知名之道路對外聯絡，西、北、東側則與訴外人所有
      之土地毗鄰，無法對外通行，系爭土地東面由北至南依序
      有被告ｉ○○占有使用之三樓加強磚造樓房、被告Ｆ○○
      占有使用之二樓加強磚造樓房、被告Ｐ○○占有使用之磚
      石造平房、被告壬○○、甲○○占有使用之磚石造平房、
      被告Ｔ○○、Ｒ○○、吳聰文、吳文傑占有使用之磚造鐵
      皮屋頂平房、被告戌○○、癸○○、Ｓ○○占有使用之磚
      石造平房，西面由北至南依序有被告Ｆ○○占有使用之磚
      石造平房、被告Ｐ○○、Ｋ○○占有使用之磚石造平房、
      被告Ｋ○○占有使用之磚石造平房、訴外人占有使用之磚
      石木造平房、原告占有使用之磚石木造平房等情，為到場
      之兩造所不爭執（被告Ｖ○○、Ｕ○○、丑○○、己○○
      、卯○○、地○○、ｃ○○、ｇ○○○、Ｌ○○、Ｎ○○
      、Ｍ○○、Ｉ○○、Ｊ○○、ｂ○○、Ｚ○○、Ｘ○○、
      Ｙ○○、吳施素真、寅○○、宇○○、未○○、午○○、
      Ｇ○○、子○○經合法通知未到庭除外），並經本院會同
      彰化縣北斗地政事務所測量人員履勘現場屬實，有勘驗筆
      錄、現場略圖及彰化縣北斗地政事務所94年9 月20日土地
      複丈成果圖在卷可稽，應認為真實。
（四）按共有人因共有物分割之方法不能協議決定，而提起分割
      共有物之訴，應由法院斟酌共有物之性質、共有人之意願
      、全體共有人之利益、經濟效用等因素，秉持公平原則，
      而為適當之分配。關於系爭土地之分割方法，被告Ｈ○○
      等5 人提出如附圖甲方案，被告ｋ○○○提出如附圖乙方
      案。經查：
    (一)附圖甲方案除被告ｋ○○○不表同意外，為曾到庭之原告
      、被告Ｈ○○等5 人、國有財產局彰化分處、Ｏ○、壬○○、甲○○、巳○○、辰○○、亥○○、癸○○、Ｓ○○
      、戌○○、Ｔ○○、Ｃ○○、Ｆ○○、Ｅ○○、Ｋ○○、
      ｉ○○所同意，且為被告Ｗ○等9 人、ｄ○○、ｆ○○、
      ｅ○○、Ｐ○○、申○○所不反對，餘共有人即被告Ｖ○○、Ｕ○○、丑○○、己○○、卯○○、地○○、ｃ○○
      、ｇ○○○、Ｌ○○、Ｎ○○、Ｍ○○、Ｉ○○、Ｊ○○
      、ｂ○○、ａ○○、Ｚ○○、Ｘ○○、Ｙ○○、吳施素真
      、寅○○、宇○○、未○○、午○○、Ｇ○○、子○○經
      合法通知，均未到庭表示意見，亦未提出書狀作何聲明或
      陳述，足見渠等對分配取得之位置並無特別意見。又為避
      免分割後裏地成為袋地，該方案預留東西向6 公尺寬之私
      設道路，供分得裏地之共有人通行對外聯絡。再各共有人
      分配取得之土地皆為長方形，利於日後之規畫利用，客觀
      上對各共有人並無不利之處。
    (二)附圖乙方案除被告ｋ○○○同意外，為上開到庭之原告及
      被告所不同意，且該方案將被告宙○○、玄○○分割為分
      別單獨取得狀態，違反渠2 人願意繼續保持共有之意願，
      另將被告Ｐ○○、子○○及將被告申○○、Ｖ○○等27人
      分割為繼續保持共有之狀態，亦與渠等意願不符，經本院
      定期命其更正迄未更正，是附圖乙方案顯違部分共有人意
      願，自礙難採用。
    (三)綜上，本院審酌系爭土地使用現狀、共有人之意願、全體
      共有人之利益等一切情狀，認為系爭土地以附圖甲所示方
      案分割，應屬適當，堪值採用。爰諭知系爭土地之分割方
      法如主文第3 項所示。
結論：本件原告之訴為有理由，依民事訴訟法第385條第1項前段
、第78條、第80條之1，判決如主文。
中    華    民    國    95    年    8     月    18    日
                  民事第一庭    法  官  游秀雯
以上正本係照原本作成。
如對判決上訴，應於判決送達後20日內向本院提出上訴狀。
中    華    民    國    95    年    8     月    18    日
                                書記官  張西武
附圖甲：
彰化縣北斗地政事務所95年4月11日土地複丈成果圖。
┌──┬─────┬────────────────┐
│編號│面積（平方│分得人姓名                      │
│    │公尺）    │                                │
├──┼─────┼────────────────┤
│ 1  │58.40     │國有財產局彰化分處即吳水池遺產管│
│    │          │理人                            │
├──┼─────┼────────────────┤
│1-1 │74.42     │國有財產局彰化分處即吳水池遺產管│
│    │          │理人                            │
├──┼─────┼────────────────┤
│ 2  │322.57    │天○○                          │
├──┼─────┼────────────────┤
│ 3  │201.13    │Ｋ○○                          │
├──┼─────┼────────────────┤
│ 4  │107.52    │Ｈ○○                          │
├──┼─────┼────────────────┤
│ 5  │107.52    │宙○○、玄○○按其原應有部分比例│
│    │          │繼續維持共有                    │
├──┼─────┼────────────────┤
│ 6  │107.52    │Ｑ○○                          │
├──┼─────┼────────────────┤
│ 7  │83.49     │Ｒ○○                          │
├──┼─────┼────────────────┤
│ 8  │398.47    │ｋ○○○                        │
├──┼─────┼────────────────┤
│ 9  │98.67     │戌○○、癸○○、Ｓ○○按其原應有│
│    │          │部分比例繼續維持共有            │
├──┼─────┼────────────────┤
│ 10 │83.49     │Ｔ○○                          │
├──┼─────┼────────────────┤
│ 11 │132.82    │壬○○、甲○○、Ｏ○、巳○○、吳│
│    │          │志銘、亥○○按其原應有部分比例繼│
│    │          │續維持共有                      │
├──┼─────┼────────────────┤
│ 12 │32.26     │子○○                          │
├──┼─────┼────────────────┤
│12-1│32.26     │Ｐ○○                          │
├──┼─────┼────────────────┤
│ 13 │30.36     │Ｗ○、ｊ○○、Ａ○○、戊○○、吳│
│    │          │阿梅、乙○○、丙○○、Ｂ○○、吳│
│    │          │文宗公同共有取得，並與Ｃ○○按其│
│    │          │原應有部分比例繼續維持共有      │
├──┼─────┼────────────────┤
│ 14 │45.54     │Ｆ○○、Ｅ○○按其原應有部分比例│
│    │          │繼續維持共有                    │
├──┼─────┼────────────────┤
│ 15 │11.38     │Ｖ○○、Ｕ○○、丑○○、己○○、│
│    │          │卯○○、地○○、ｃ○○、ｇ○○○│
│    │          │、ｄ○○、ｆ○○、ｅ○○、Ｌ○○│
│    │          │、Ｎ○○、Ｍ○○、Ｉ○○、Ｊ○○│
│    │          │、ｂ○○、ａ○○、Ｚ○○、Ｘ○○│
│    │          │、Ｙ○○、吳施素真、寅○○、吳建│
│    │          │興、未○○、午○○、Ｇ○○公同共│
│    │          │有取得                          │
├──┼─────┼────────────────┤
│15-1│11.38     │申○○                          │
├──┼─────┼────────────────┤
│ 16 │34.15     │ｉ○○                          │
├──┼─────┼────────────────┤
│ 17 │548.65    │道路，由兩造各按其原應有部分比例│
│    │          │繼續維持共有。                  │
└──┴─────┴────────────────┘
 附表：訴訟費用負擔比例
┌──┬────────────┬─────────┐
│編號│共有人姓名              │原應有部分比例    │
│    │                        │即訴訟費用負擔比例│
├──┼────────────┼─────────┤
│ 1  │Ｃ○○                  │520分之4          │
├──┼────────────┼─────────┤
│ 2  │Ｗ○、ｊ○○、Ａ○○、吳│公同共有520分之4  │
│    │文樹、酉○○、乙○○、吳│連帶負擔          │
│    │天德、Ｂ○○、丁○○    │                  │
├──┼────────────┼─────────┤
│ 3  │Ｖ○○、Ｕ○○、丑○○、│公同共有520分之3  │
│    │己○○、卯○○、地○○、│連帶負擔          │
│    │ｃ○○、ｇ○○○、ｄ○○│                  │
│    │、ｆ○○、ｅ○○、Ｌ○○│                  │
│    │、Ｎ○○、Ｍ○○、Ｉ○○│                  │
│    │、Ｊ○○、ｂ○○、ａ○○│                  │
│    │、Ｚ○○、Ｘ○○、Ｙ○○│                  │
│    │、吳施素真、寅○○、吳建│                  │
│    │興、未○○、午○○、吳敏│                  │
│    │麗                      │                  │
├──┼────────────┼─────────┤
│ 4  │Ｆ○○                  │520分之9          │
├──┼────────────┼─────────┤
│ 5  │國有財產局彰化分處即吳水│520分之35         │
│    │池遺產管理人            │                  │
├──┼────────────┼─────────┤
│ 6  │Ｐ○○                  │1040分之17        │
├──┼────────────┼─────────┤
│ 7  │子○○                  │1040分之17        │
├──┼────────────┼─────────┤
│ 8  │申○○                  │520分之3          │
├──┼────────────┼─────────┤
│ 9  │天○○                  │520分之85         │
├──┼────────────┼─────────┤
│ 10 │ｉ○○                  │1040分之18        │
├──┼────────────┼─────────┤
│ 11 │Ｅ○○                  │520分之3          │
├──┼────────────┼─────────┤
│ 12 │Ｏ○                    │15600分之175      │
├──┼────────────┼─────────┤
│ 13 │Ｋ○○                  │520分之53         │
├──┼────────────┼─────────┤
│ 14 │壬○○                  │3120分之35        │
├──┼────────────┼─────────┤
│ 15 │甲○○                  │3120分之35        │
├──┼────────────┼─────────┤
│ 16 │Ｈ○○                  │312分之17         │
├──┼────────────┼─────────┤
│ 17 │Ｑ○○                  │312分之17         │
├──┼────────────┼─────────┤
│ 18 │巳○○                  │156000分之875     │
├──┼────────────┼─────────┤
│ 19 │辰○○                  │156000分之875     │
├──┼────────────┼─────────┤
│ 20 │戌○○                  │1560分之26        │
├──┼────────────┼─────────┤
│ 21 │癸○○                  │1560分之26        │
├──┼────────────┼─────────┤
│ 22 │Ｓ○○                  │1560分之26        │
├──┼────────────┼─────────┤
│ 23 │宙○○                  │624分之17         │
├──┼────────────┼─────────┤
│ 24 │玄○○                  │624分之17         │
├──┼────────────┼─────────┤
│ 25 │Ｔ○○                  │520分之22         │
├──┼────────────┼─────────┤
│ 26 │ｋ○○○                │520分之105        │
├──┼────────────┼─────────┤
│ 27 │亥○○                  │1560分之35        │
├──┼────────────┼─────────┤
│ 28 │Ｒ○○                  │520分之22         │
└──┴────────────┴─────────┘


司法院資訊處製作；財團法人民間司法改革基金會備份。
